【裁判字號】    89,訴,729
【裁判日期】    890627
【裁判案由】    毒品危害防制條例
【裁判全文】
臺灣板橋地方法院刑事判決                          八十九年度訴字第七二九號
    公  訴  人  臺灣板橋地方法院檢察署檢察官
    被      告  甲○○
右列被告因違反毒品危害防制條例案件，經檢察官聲請以簡易判決處刑（八十八年度
毒偵字第二八七二號），本院簡易庭認有刑事訴訟法第四百五十二條之情形，應依通
常程序審判而移送前來，本院判決如左：
    主  文
甲○○連續施用第二級毒品，累犯，處有期徒刑捌月。扣案之第二級毒品安非他命拾
包（毛重陸拾柒點捌公克、淨重陸拾伍公克）沒收銷燬。
    事  實
一、甲○○曾因違反麻醉藥品管理條例案件，經台灣台北地方法院於民國八十七年二
    月二十七日以八十六年訴字第一五一號判處有期徒刑十月確定、八十七年十月十
    五日送監，於八十八年六月五日執行完畢。復於八十七年間，因施用第二級毒品
    安非他命犯行，經本院以八十七年度毒聲字第二○一號裁定令入勒戒處所觀察、
    勒戒後，認無繼續施用毒品傾向，由台灣板橋地方法院檢察署檢察官於八十七年
    七月四日以八十七年度偵字第八五○九、一二○一九號為不起訴處分。詎仍不知
    悔改，明知安非他命為毒品危害防制條例第二條第一項所規定之第二級毒品，竟
    基於概括犯意，自八十八年十一月間某日起至同年月二十二日止，連續在台北縣
    永和市○○街七十七號四樓住處、中和市某賓館等處，以吸食器燒烤之方式施用
    第二級毒品安非他命二次，嗣於八十八年十一月二十三日一時許，在台北縣板橋
    市○○路與大同街口為警查獲，並扣得第二級毒品安非他命十包（毛重六十七‧
    八公克、淨重六十五公克）、海洛因二包（淨重三‧○三公克）、大麻一包（毛
    重○‧五公克、淨重○‧四公克），經本院以八十八年度毒聲字第七七二七號裁
    定令入勒戒處所觀察、勒戒後，認為仍有繼續施用傾向，經本院以八十九年度毒
    聲字第七五號裁定令入戒治處所施以強制戒治一年。
二、案經台北縣警察局海山分局報告臺灣板橋地方法院檢察署檢察官偵查起訴。
    理  由
一、右揭事實，業據被告甲○○迭於警訊、偵查及本院審理時坦承不諱，並有被告經
    查獲時扣得之第二級毒品安非他命十包（毛重六十七‧八公克、淨重六十五公克
    ）足資佐證。其於八十七年間因施用毒品，先後經送觀察、勒戒後，認無繼續施
    用毒品傾向，經檢察官為不起訴處分，有台灣板橋地方法院檢察署檢察官八十七
    年度偵字第八五○九、一二○一九號不起訴處分書、臺灣高等法院檢察署刑案紀
    錄簡覆表在卷可稽。被告經查獲後所採尿液呈甲基安非他命陽性反應，亦有八十
    八年十二月四日北縣衛六字第七三二四二號台北縣衛生局尿液煙毒檢驗成績書、
    台北縣警察局海山分局偵辦毒品危害防制條例被移送者姓名暨尿液代碼對照表各
    乙份可憑，足證前開自白屬實。被告經本院以八十八年度毒聲字第七七二七號裁
    定令入勒戒處所觀察、勒戒後，認為仍有繼續施用傾向，有台灣台北看守所附設
    勒戒處所有無繼續施用毒品傾向證明書在卷可佐。是被告於經送觀察、勒戒後，
    認無繼續施用毒品傾向，經檢察官為不起訴處分後，五年內再施用毒品，經令入
    勒戒處所觀察、勒戒後，認為仍有繼續施用傾向之事證明確，其犯行堪以認定，
    自應依法論科。
二、核被告甲○○所為，係犯毒品危害防制條例第十條第二項之罪。其持有第二級毒
    品安非他命之低度行為，為施用之高度行為所吸收，不另論罪。被告先後二次施
    用第二級毒品犯行，時間緊接，犯罪構成要件相同，顯係基於概括犯意所為，應
    依連續犯之規定論以一罪，並加重其刑。又被告曾因違反麻醉藥品管理條例案件
    ，經台灣台北地方法院於民國八十七年二月二十七日以八十六年訴字第一五一號
    判處有期徒刑十月確定、八十七年十月十五日送監，於八十八年六月五日執行完
    畢，有臺灣高等法院檢察署刑案紀錄簡覆表一份可按，其於刑之執行完畢後五年
    之內再犯有期徒刑以上之罪，為累犯，應依刑法第四十七條之規定遞加其刑。爰
    審酌被告前有施用毒品前科，於毒品危害防制條例施行後再次施用毒品，在經送
    觀察、勒戒、強制戒治執行完畢，並經為不起訴處分後，旋復觸犯本罪，經查獲
    時扣得毒品之數量頗巨，顯見戒除毒癮之意志薄弱，惟念其犯後尚能表示悔悟、
    自新之意等一切情狀，量處如主文所示之刑，以示懲儆。又扣案之第二級毒品安
    非他命十包（毛重六十七‧八公克、淨重六十五公克），係查獲之毒品，不問屬
    於犯人與否，均依毒品危害防制條例第十八條第一項前段之規定宣告沒收銷燬。
    末查扣案之海洛因二包（淨重三‧○三公克）係屬毒品危害防制條例第二條第二
    項所稱之第一級毒品、大麻一包（毛重○‧五公克、淨重○‧四公克）則屬同條
    例所規定之第二級毒品，依被告於警訊、偵查中之自白，係為其所持有，足認告
    另涉犯同條例第十一條第一項之持有第一級毒品罪、同條第二項之持有第二級毒
    品罪，惟公訴人並未於聲請簡易判決處刑書之證據並所犯法條欄引述被告涉犯此
    部分罪名，此部分犯行之構成要件事實，亦未據公訴人於犯罪事實欄加以論及，
    應認為未據起訴，復核與本件無裁判上一罪關係，本院無從審究，自應由檢察官
    另行偵辦，至前揭扣案之海洛因、大麻等毒品，亦應由檢察官在偵辦時另行處理
    ，併此敘明。
據上論斷，應依刑事訴訟法第二百九十九條第一項前段、第四百五十二條，毒品危害
防制條例第十條第二項、第二十條第三項前段、第十八條第一項前段，刑法第十一條
前段、第五十六條、第四十七條，判決如主文。
本案經檢察官游鉦添到庭執行職務。
中      華      民      國    八十九    年      六      月    二十七    日
                          臺灣板橋地方法院刑事第五庭
                                  審判長法  官  陳  秀  
                                        法  官  周  建  興
  法  官  王  偉  光
右正本證明與原本無異。
如不服本判決，應於判決送達後十日內向本院提出上訴狀 。
                                        書記官  簡  永  聰
中      華      民      國    八十九    年      六      月    二十八    日
附錄本案論罪科刑法條全文：
毒品危害防制條例第十條：
施用第一級毒品者，處六月以上五年以下有期徒刑。
施用第二級毒品者，處三年以下有期徒刑。


司法院資訊處製作；財團法人民間司法改革基金會備份。
